{"present": {"1 Singular": {"Affirmative": "f\u00e1iscim", "Question": "an bhf\u00e1iscim?", "Negative": "n\u00ed fh\u00e1iscim"}, "2 Singular": {"Affirmative": "f\u00e1isceann t\u00fa", "Question": "an bhf\u00e1isceann t\u00fa?", "Negative": "n\u00ed fh\u00e1isceann t\u00fa"}, "3 Singular": {"Male": {"Affirmative": "f\u00e1isceann s\u00e9", "Question": "an bhf\u00e1isceann s\u00e9?", "Negative": "n\u00ed fh\u00e1isceann s\u00e9"}, "Female": {"Affirmative": "f\u00e1isceann s\u00ed", "Question": "an bhf\u00e1isceann s\u00ed?", "Negative": "n\u00ed fh\u00e1isceann s\u00ed"}}, "1 Plural": {"Compressed": {"Affirmative": "f\u00e1iscimid", "Question": "an bhf\u00e1iscimid?", "Negative": "n\u00ed fh\u00e1iscimid"}, "Extended": {"Affirmative": "f\u00e1isceann muid", "Question": "an bhf\u00e1isceann muid?", "Negative": "n\u00ed fh\u00e1isceann muid"}}, "2 Plural": {"Affirmative": "f\u00e1isceann sibh", "Question": "an bhf\u00e1isceann sibh?", "Negative": "n\u00ed fh\u00e1isceann sibh"}, "3 Plural": {"Affirmative": "f\u00e1isceann siad", "Question": "an bhf\u00e1isceann siad?", "Negative": "n\u00ed fh\u00e1isceann siad"}, "Passive": {"Affirmative": "f\u00e1isctear", "Question": "an bhf\u00e1isctear?", "Negative": "n\u00ed fh\u00e1isctear"}}, "future": {"1 Singular": {"Affirmative": "f\u00e1iscfidh m\u00e9", "Question": "an bhf\u00e1iscfidh m\u00e9?", "Negative": "n\u00ed fh\u00e1iscfidh m\u00e9"}, "2 Singular": {"Affirmative": "f\u00e1iscfidh t\u00fa", "Question": "an bhf\u00e1iscfidh t\u00fa?", "Negative": "n\u00ed fh\u00e1iscfidh t\u00fa"}, "3 Singular": {"Male": {"Affirmative": "f\u00e1iscfidh s\u00e9", "Question": "an bhf\u00e1iscfidh s\u00e9?", "Negative": "n\u00ed fh\u00e1iscfidh s\u00e9"}, "Female": {"Affirmative": "f\u00e1iscfidh s\u00ed", "Question": "an bhf\u00e1iscfidh s\u00ed?", "Negative": "n\u00ed fh\u00e1iscfidh s\u00ed"}}, "1 Plural": {"Compressed": {"Affirmative": "f\u00e1iscfimid", "Question": "an bhf\u00e1iscfimid?", "Negative": "n\u00ed fh\u00e1iscfimid"}, "Extended": {"Affirmative": "f\u00e1iscfidh muid", "Question": "an bhf\u00e1iscfidh muid?", "Negative": "n\u00ed fh\u00e1iscfidh muid"}}, "2 Plural": {"Affirmative": "f\u00e1iscfidh sibh", "Question": "an bhf\u00e1iscfidh sibh?", "Negative": "n\u00ed fh\u00e1iscfidh sibh"}, "3 Plural": {"Affirmative": "f\u00e1iscfidh siad", "Question": "an bhf\u00e1iscfidh siad?", "Negative": "n\u00ed fh\u00e1iscfidh siad"}, "Passive": {"Affirmative": "f\u00e1iscfear", "Question": "an bhf\u00e1iscfear?", "Negative": "n\u00ed fh\u00e1iscfear"}}, "past": {"1 Singular": {"Affirmative": "d'fh\u00e1isc m\u00e9", "Question": "ar fh\u00e1isc m\u00e9?", "Negative": "n\u00edor fh\u00e1isc m\u00e9"}, "2 Singular": {"Affirmative": "d'fh\u00e1isc t\u00fa", "Question": "ar fh\u00e1isc t\u00fa?", "Negative": "n\u00edor fh\u00e1isc t\u00fa"}, "3 Singular": {"Male": {"Affirmative": "d'fh\u00e1isc s\u00e9", "Question": "ar fh\u00e1isc s\u00e9?", "Negative": "n\u00edor fh\u00e1isc s\u00e9"}, "Female": {"Affirmative": "d'fh\u00e1isc s\u00ed", "Question": "ar fh\u00e1isc s\u00ed?", "Negative": "n\u00edor fh\u00e1isc s\u00ed"}}, "1 Plural": {"Compressed": {"Affirmative": "d'fh\u00e1isceamar", "Question": "ar fh\u00e1isceamar?", "Negative": "n\u00edor fh\u00e1isceamar"}, "Extended": {"Affirmative": "d'fh\u00e1isc muid", "Question": "ar fh\u00e1isc muid?", "Negative": "n\u00edor fh\u00e1isc muid"}}, "2 Plural": {"Affirmative": "d'fh\u00e1isc sibh", "Question": "ar fh\u00e1isc sibh?", "Negative": "n\u00edor fh\u00e1isc sibh"}, "3 Plural": {"Compressed": {"Affirmative": "d'fh\u00e1isc siad", "Question": "ar fh\u00e1isc siad?", "Negative": "n\u00edor fh\u00e1isc siad"}, "Extended": {"Affirmative": "d'fh\u00e1isceadar", "Question": "ar fh\u00e1isceadar?", "Negative": "n\u00edor fh\u00e1isceadar"}}, "Passive": {"Affirmative": "f\u00e1isceadh", "Question": "ar f\u00e1isceadh?", "Negative": "n\u00edor f\u00e1isceadh"}}, "condi": {"1 Singular": {"Affirmative": "d'fh\u00e1iscfinn", "Question": "an bhf\u00e1iscfinn?", "Negative": "n\u00ed fh\u00e1iscfinn"}, "2 Singular": {"Affirmative": "d'fh\u00e1iscfe\u00e1", "Question": "an bhf\u00e1iscfe\u00e1?", "Negative": "n\u00ed fh\u00e1iscfe\u00e1"}, "3 Singular": {"Male": {"Affirmative": "d'fh\u00e1iscfeadh s\u00e9", "Question": "an bhf\u00e1iscfeadh s\u00e9?", "Negative": "n\u00ed fh\u00e1iscfeadh s\u00e9"}, "Female": {"Affirmative": "d'fh\u00e1iscfeadh s\u00ed", "Question": "an bhf\u00e1iscfeadh s\u00ed?", "Negative": "n\u00ed fh\u00e1iscfeadh s\u00ed"}}, "1 Plural": {"Compressed": {"Affirmative": "d'fh\u00e1iscfimis", "Question": "an bhf\u00e1iscfimis?", "Negative": "n\u00ed fh\u00e1iscfimis"}, "Extended": {"Affirmative": "d'fh\u00e1iscfeadh muid", "Question": "an bhf\u00e1iscfeadh muid?", "Negative": "n\u00ed fh\u00e1iscfeadh muid"}}, "2 Plural": {"Affirmative": "d'fh\u00e1iscfeadh sibh", "Question": "an bhf\u00e1iscfeadh sibh?", "Negative": "n\u00ed fh\u00e1iscfeadh sibh"}, "3 Plural": {"Compressed": {"Affirmative": "d'fh\u00e1iscfid\u00eds", "Question": "an bhf\u00e1iscfid\u00eds?", "Negative": "n\u00ed fh\u00e1iscfid\u00eds"}, "Extended": {"Affirmative": "d'fh\u00e1iscfeadh siad", "Question": "an bhf\u00e1iscfeadh siad?", "Negative": "n\u00ed fh\u00e1iscfeadh siad"}}, "Passive": {"Affirmative": "d'fh\u00e1iscf\u00ed", "Question": "an bhf\u00e1iscf\u00ed?", "Negative": "n\u00ed fh\u00e1iscf\u00ed"}}, "imper": {"1 Singular": {"Affirmative": "f\u00e1iscim!", "Negative": "n\u00e1 f\u00e1iscim!"}, "2 Singular": {"Affirmative": "f\u00e1isc!", "Negative": "n\u00e1 f\u00e1isc!"}, "3 Singular": {"Male": {"Affirmative": "f\u00e1isceadh s\u00e9!", "Negative": "n\u00e1 f\u00e1isceadh s\u00e9!"}, "Female": {"Affirmative": "f\u00e1isceadh s\u00ed!", "Negative": "n\u00e1 f\u00e1isceadh s\u00ed!"}}, "1 Plural": {"Compressed": {"Affirmative": "f\u00e1iscimis!", "Negative": "n\u00e1 f\u00e1iscimis!"}, "Extended": {"Affirmative": "f\u00e1isceadh muid!", "Negative": "n\u00e1 f\u00e1isceadh muid!"}}, "2 Plural": {"Affirmative": "f\u00e1iscig\u00ed!", "Negative": "n\u00e1 f\u00e1iscig\u00ed!"}, "3 Plural": {"Compressed": {"Affirmative": "f\u00e1iscid\u00eds!", "Negative": "n\u00e1 f\u00e1iscid\u00eds!"}, "Extended": {"Affirmative": "f\u00e1isceadh siad!", "Negative": "n\u00e1 f\u00e1isceadh siad!"}}, "Passive": {"Affirmative": "f\u00e1isctear!", "Negative": "n\u00e1 f\u00e1isctear!"}}, "pastConti": {"1 Singular": {"Affirmative": "d'fh\u00e1iscinn", "Question": "an bhf\u00e1iscinn?", "Negative": "n\u00ed fh\u00e1iscinn"}, "2 Singular": {"Affirmative": "d'fh\u00e1iscte\u00e1", "Question": "an bhf\u00e1iscte\u00e1?", "Negative": "n\u00ed fh\u00e1iscte\u00e1"}, "3 Singular": {"Male": {"Affirmative": "d'fh\u00e1isceadh s\u00e9", "Question": "an bhf\u00e1isceadh s\u00e9?", "Negative": "n\u00ed fh\u00e1isceadh s\u00e9"}, "Female": {"Affirmative": "d'fh\u00e1isceadh s\u00ed", "Question": "an bhf\u00e1isceadh s\u00ed?", "Negative": "n\u00ed fh\u00e1isceadh s\u00ed"}}, "1 Plural": {"Compressed": {"Affirmative": "d'fh\u00e1iscimis", "Question": "an bhf\u00e1iscimis?", "Negative": "n\u00ed fh\u00e1iscimis"}, "Extended": {"Affirmative": "d'fh\u00e1isceadh muid", "Question": "an bhf\u00e1isceadh muid?", "Negative": "n\u00ed fh\u00e1isceadh muid"}}, "2 Plural": {"Affirmative": "d'fh\u00e1isceadh sibh", "Question": "an bhf\u00e1isceadh sibh?", "Negative": "n\u00ed fh\u00e1isceadh sibh"}, "3 Plural": {"Compressed": {"Affirmative": "d'fh\u00e1iscid\u00eds", "Question": "an bhf\u00e1iscid\u00eds?", "Negative": "n\u00ed fh\u00e1iscid\u00eds"}, "Extended": {"Affirmative": "d'fh\u00e1isceadh siad", "Question": "an bhf\u00e1isceadh siad?", "Negative": "n\u00ed fh\u00e1isceadh siad"}}, "Passive": {"Affirmative": "d'fh\u00e1isct\u00ed", "Question": "an bhf\u00e1isct\u00ed?", "Negative": "n\u00ed fh\u00e1isct\u00ed"}}, "subj": {"1 Singular": {"Affirmative": "go bhf\u00e1isce m\u00e9", "Negative": "n\u00e1r fh\u00e1isce m\u00e9"}, "2 Singular": {"Affirmative": "go bhf\u00e1isce t\u00fa", "Negative": "n\u00e1r fh\u00e1isce t\u00fa"}, "3 Singular": {"Male": {"Affirmative": "go bhf\u00e1isce s\u00e9", "Negative": "n\u00e1r fh\u00e1isce s\u00e9"}, "Female": {"Affirmative": "go bhf\u00e1isce s\u00ed", "Negative": "n\u00e1r fh\u00e1isce s\u00ed"}}, "1 Plural": {"Compressed": {"Affirmative": "go bhf\u00e1iscimid", "Negative": "n\u00e1r fh\u00e1iscimid"}, "Extended": {"Affirmative": "go bhf\u00e1isce muid", "Negative": "n\u00e1r fh\u00e1isce muid"}}, "2 Plural": {"Affirmative": "go bhf\u00e1isce sibh", "Negative": "n\u00e1r fh\u00e1isce sibh"}, "3 Plural": {"Affirmative": "go bhf\u00e1isce siad", "Negative": "n\u00e1r fh\u00e1isce siad"}, "Passive": {"Affirmative": "go bhf\u00e1isctear", "Negative": "n\u00e1r fh\u00e1isctear"}}, "verbal noun": "f\u00e1scadh", "verbal adjective": "f\u00e1iscthe"}